【裁判字號】    99,消債更,98
【裁判日期】    991229
【裁判案由】    更生事件
【裁判全文】
臺灣士林地方法院民事裁定            99年度消債更字第98號
債  務  人  高語均即高皓鈞即高.
代  理  人  紀復儀律師
上列當事人聲請更生事件，本院裁定如下：
    主  文
債務人高語均即高皓鈞即高世偉自中華民國九十九年十二月三十
一日下午五時起開始更生程序。
命司法事務官進行本件更生程序。
    理  由
一、按債務人與金融機構協商成立者，不得聲請更生或清算，但
    因不可歸責於己之事由，致履行顯有重大困難者，不在此限
    。本條例施行前，債務人依金融主管機關協調成立之中華民
    國銀行公會會員辦理消費金融案件無擔保債務協商機制與金
    融機構成立之協商，準用前項之規定。消費者債務清理條例
    第151 條第5 項、第6 項分別定有明文。次按，債務人不能
    清償債務或有不能清償之虞，且無擔保或無優先權之債務總
    額未逾新臺幣（下同）1,200 萬元者，於法院裁定開始清算
    程序或宣告破產前，得向法院聲請更生，觀諸消費者債務清
    理條例第3 條、第42條第1 項規定自明。又法院開始更生程
    序之裁定，應載明其年、月、日、時，並即時發生效力。法
    院開始更生或清算程序後，得命司法事務官進行更生或清算
    程序，必要時得選任律師、會計師或其他適當之自然人或法
    人一人為監督人或管理人，復為同條例第45條第1 項、第16
    條所明定。
二、聲請意旨略以：伊有不能清償債務情事，前曾依照中華民國
    銀行公會會員辦理消費金融案件無擔保債務協商機制請求共
    同協商債務清償方案，並協商成立。惟伊於97年3 月間遭原
    任職公司資遣，無法繼續支付協商金額，故伊確係因不可歸
    責於己，致履行協商條件顯有重大困難。且伊無擔保或無優
    先權之債務總額未逾1,200 萬元，復未經法院裁定開始清算
    程序或宣告破產，爰向本院聲請更生等語。
三、經查，債務人所主張之上開事實，業據提出債務人全戶戶籍
    謄本（見本院卷第17頁）、民國97至98年度綜合所得稅各類
    所得資料清單及財產歸屬資料清單（見本院卷第18至20頁）
    、中華民國銀行公會會員辦理消費金融案件無擔保債務協商
    機制協議書及還款計劃書影本（見本院卷第26至26-1頁）、
    財團法人金融聯合徵信中心當事人綜合信用報告之協商前置
    專用債權人清冊（見本院卷第31至34頁）、在職證明書（見
    本院卷第35頁）、薪資轉帳帳戶存摺影本（見本院卷第62至
    64頁）、勞工保險被保險人投保資料表（見本院卷第65至66
    頁）、房屋租賃契約書影本（見本院卷第73至76頁）、生活
    支出單據（見本院卷第77至86頁、第90至94頁）及資遣證明
    書影本（見本院卷第87頁）等為證，核閱屬實。且經本院依
    職權向最大債權金融機構豐（台灣）商業銀行股份有限公
    司（下稱豐銀行）函查協商過程等情屬實，有豐銀行99
    年9 月3 日民事陳報狀在卷可考，堪認為真正。是債務人主
    張其因遭資遣有不可歸責於己之事由，致履行協商條件顯有
    困難，當屬實在。此外，債務人復查無消費者債務清理條例
    第6 條第3 項、第8 條或第46條各款所定駁回更生聲請之事
    由存在，則債務人聲請更生，應屬有據。揆諸首開說明，應
    予開始更生程序，並命司法事務官進行本件更生程序，爰裁
    定如主文。
中    華    民    國    99    年    12    月    29    日
                  民事第一庭  法      官  孫曉青
上為正本係照原本作成。
本件不得抗告。
中    華    民    國    99    年    12    月    29    日
                              書  記  官  朱亮彰

司法院資訊處製作；財團法人民間司法改革基金會備份。
